Minutes et répertoires du notaire Nicolas BAULDRY, janvier 1643 - décembre 1652 (étude XIX)
Archives nationales
- Minutes de Nicolas BAULDRY, janvier 1643 - décembre 1652; MC/ET/XIX/425 - MC/ET/XIX/457
  - Minutes. 1646, janvier - juin, janvier - juin 1646; MC/ET/XIX/433
    - Réception chez les Filles de la Croix du couvent réformé de Saint-Dominique, de Marie Mouton, âgée de dix-sept ans, fille de défunt Pierre Mouton et de Jeanne Gadoulleau, demeurant rue Neuve-des-Fossés, paroisse Saint-Sulpice. La dot de la jeune fille est de 2.000 livres avec un 'présent d'égl
      Documents du Minutier central concernant l'histoire de la musique (1600-1650), par Madeleine Jurgens, tome II [études XI à XX, 1900 actes], Paris, Archives nationales, 1974, p. 778 (instrument de recherche imprimé dématérialisé, certaines notices sont plus détaillées dans la version intégrale accessible en ligne par la rubrique 'Autres instruments de recherche', voir contexte dans le Plan d’orientation général - Notaires de Paris, guides thématiques du Minutier).
    - MOUTON (Marie) âgée de 17 ans § Réception de Marie MOUTON fille de Jeanne GADOULEAU veuve de Pierre M maître faiseur d'instruments de musique au monastère des FILLES de la CROIX moy. 2000 £ts, 3 mai 1646; MC/ET/XIX/433
      Mouton, Marie
    - FAYE d'ESPESSES (Louis Henri) docteur en théologie abbé de Saint-Pierre de Vienne prieur de Gournay/Marne chanoine de l'Egl. de Paris § Vente par Louis Henri FAYE d'ESPESSES à plusieurs marchands de 830 pieds de chênes provenant des bois dépendant du prieuré de GOURNAY moy. 2600 Lts, 3 mai 1646; MC/ET/XIX/433
      acte de vente; Faye d'Espesses, Louis Henri
    - MALON (Charles Henri de) chevalier seigneur de Bercy conseiller du roi en ses Conseils maître de Req. ordinaire de son hôtel Pt au gd Conseil V. rue du Temple paroisse Saint-Jean § Bail durant 3 ans par Charles Henri de MALON d'une maison rue neuve de Bercy moy. 300 £. par an, 4 mai 1646; MC/ET/XIX/433
      bail; Malon, Charles Henri de
    - EMERY (Jean) + maître charpentier § Transport de rentes à Rénée LANGLOIS veuve de .., 4 mai 1646; MC/ET/XIX/433
      transport de droits; Emery, Jean
    - MIRON (Jean) écuyer sr de Bonnes § Bail durant 3 ans par Michel DUBOIS curateur de Jean MIRON à Anne de BAILLON son ep. du château de BONNES sur le gd chemin d'Orléans moy. 150 £. par an, 4 mai 1646; MC/ET/XIX/433
      bail; Miron, Jean
    - FERRÉ (Didier) boulanger à la Cx Faubin § Donnation mutuelle entre Didier FERRÉ et Leonor- PRIEURE sa femme, 5 mai 1646; MC/ET/XIX/433
      donation; Ferré, Didier
    - CAZIN (Nicolas) maçon prêtre la porte Montmartre § Procuration, 5 mai 1646; MC/ET/XIX/433
      procuration; Cazin, Nicolas
    - CHASSE (enseigne de la) rue Saint-Denis paroisse Saint-Sauveur § Bail de maison, 6 mai 1646; MC/ET/XIX/433
    - SAINT DENIS (rue) enseigne de la chasle § Bail de maison rue SAINT DENIS moy. 680 L. pour chacune des 4 années, 6 mai 1646; MC/ET/XIX/433
    - NEUFMOUTIERS en Brie (p/ss/ de) terre de la Borne Blanche § Procuration relative à l'adjudication faite au Châtelet de terre située à NEUFMOUTIERS en Brie, 7 mai 1646; MC/ET/XIX/433
      procuration; Neufmoutiers en Brie, P/ss/ de
    - BOUCHERAT (Jean) conseiller du roi en ses Conseils maître en la Ch. des Comptes demeurant île Notre-Dame § Contrat d'échange de terres à JUVISY avec Charles CLEMENT conseiller du Roi, trésorier de l'extraordinaire des guerres et cavalerie légères rue Sainte-Croix de la Bretonnerie paroisse Saint-Jean en Grève, 9 mai 1646; MC/ET/XIX/433
      échange; Boucherat, Jean
    - CIMETIERE Saint-JEAN place à vendre de bouquets § Obligation pour reste de loyers d'une place au CIMETIERE Saint-JEAN, 10 mai 1646; MC/ET/XIX/433
    - COUVERTURE (marché de) § Jean MATIEN maître couvreur à la Requête promet à Michel LEVAVASSEUR bourgeois de Paris rue des Gravilliers paroisse Saint-Nicolas-des-Champsde faire le. .. d'un corps de logis à la Croix Faubin moi. 30 sols par toise, 21 mai 1646; MC/ET/XIX/433
      marché; Matien, Jean; Levavasseur, Michel
    - COUVREUR MATIEN Jean, à la Roquette § Marché de couverture, 21 mai 1646; MC/ET/XIX/433
      marché; Matien, Jean
    - CARLES (Charles de) chevalier sieur de Pradines § Procuration par Charles de CARLES curateur de J. RUZE d'EFFIAT tuteur d'Armand de LA SORTE à Guillaume ROUHIER conseiller du Roi, lieut. ancien en l'élection de Gannat pour en son nom faire le bail de ce terre de CERCY en Auvergne et Boubonnat, 22 mai 1646; MC/ET/XIX/433
    - PICARD (François) maître savetier r. de Jouy paroisse Saint-Paul § mariage de François PICARD avec Anne LELONG Vve de Nicolas DAUTHUILLE maître savetier, 22 mai 1646; MC/ET/XIX/433
      contrat de mariage; Picard, François
    - RUZÉ d'EFFIAT (Jean) abbé de Trois Fontaines et Saint-S. de Toulouse § Procuration par Jean RUZÉ d'EFFIAT et autres pour en leurs noces poursuivre en la sénéchaussée d'Auvergne l'exécution d'une sentence de décret concernant la terre de DEMOLLE Sainte Gabrielle de LANGEAT, 22 mai 1646; MC/ET/XIX/433
    - BOUDIN (Jean) voiturier par terre § Inventaire après décès de Jean BOUDIN à la requête de Geneviève DELAMOTHE son épouse., 22 juin 1646; MC/ET/XIX/433
      inventaire après décès; Boudin, Jean
    - VERON (Jean) Charon à la Cx Faubin § mariage de Jean VERON fils de Pierre V. Charon demeurant sur le chemin de Charenton et de Jeanne LESUR jadis sa femme avec Geneviève DELAMOTHE veuve de Jean BOUDIN voiturier par terre, 23 juin 1646; MC/ET/XIX/433
      contrat de mariage; Veron, Jean
    - BUREAU (Jean) maître cordonnier au faubourg Saint-Marcel paroisse Saint-E. du Mont § mariage de Jean BUREAU avec Nicole GARDON veuve de Claude DESMOULINS gagne dernier, demeurant au vieux cimetière Saint-Jean, 24 juin 1646; MC/ET/XIX/433
      contrat de mariage; Bureau, Jean
    - CHARPENTERIE (marché) § Pierre DEBAST compagnon charpentier r. du bon puits paroisse Saint-Et. du mont promet à Bernard FONTAINE maître charpentier r. du Verbois paroisse Saint-Nicolas-des-Champs de faire les ouvrages de. .. à l'église de MASSY près Longjumeau au bas coté seulement depuis le tour du clocher j... pignon du portail moy. 80 Lts, 24 juin 1646; MC/ET/XIX/433
    - BAILLON (Anne de) épouse de Jean Miron écuyer sieur de Bonnes § Accords concernant la saisie faite à sa requête au sujet des loyers de la terre de BONNES dus audit MIRON pour son fermier, 25 juin 1646; MC/ET/XIX/433
      accord; Baillon, Anne de
    - BAZIN (François) maître Savetier rue du petit panier blanc qui aboutit sur le cimetière Saint-Jean § Vente par François BAZIN et sa femme à Jean B. leur père tailleur d'habits à Francastel en Picarde des droits successifs leur appartenant par le décès de Marie PELETIER leur mère moyennant 40 Lts, 26 juin 1646; MC/ET/XIX/433
      acte de vente; Bazin, François
    - BATEAUX (transport de) § Transport de 18 boutiques à poissons j... Chalons et Vitry le François, 29 juin 1646; MC/ET/XIX/433
      cession
  - Minutes. 1646, juillet - décembre, juillet - décembre 1646; MC/ET/XIX/434
    - BAILLON (Anne de) épouse de Jean MIRON seigneur de Bonnes cy devant conseiller au Grand Conseil § Supplique adressée par Anne de BAILLON aux religieuses du couvent des Ursulines de Picpus leur enjoignant de garder Nicole MIRON sa fille, pensionnaire audit couvent' puisque ladite dame et sa mère et administrative', 3 mars 1646; MC/ET/XIX/434
      Baillon, Anne de
    - FOIN (marché de) § marché de FOIN provenant des environs du gd étang de Montmorency moy. 530 Lts, 13 mars 1646; MC/ET/XIX/434
      marché; Foin, marché de
    - (la) GRANGE AUX MERCIERS (terroir) § Bail; Vente de terres en Saussaies situées proche du terroir de la GRANGE AUX MERCIERS, 30 mai 1646; MC/ET/XIX/434
      acte de vente; bail
    - LE JEUNE (Nicolas) + maître couvreur § Bail durant 4 ans par les héritiers de .. à François CHAMOY marchand verrier ds l'île N.D. d'une maison située ds la gde rue moy. 250 £. par an, 1er juillet 1646; MC/ET/XIX/434
    - LEGALIS (Gilles) Procureur au Pt V. rue au Temple paroisse Saint-Gervais § Transaction entre Gilles LEGALIS procureur de Charles de LA PORTE n/l/ de France, tuteur d'Armand de LA P son fils - et de Jean RUZE d'EFFIAT abbé de 3 Fontaines et Saint-S. de Toulouse - donataires de Marie de FOURCY veuve du maréchal d'Effiat - et Jeanne MORET veuve de Jean VIALLIET ommis. en la sénéchaussée de Lyon - Concernant la propriété par indivis de la mine de CHESSY en Lyonnais, 2 juillet 1646; MC/ET/XIX/434
      accord; Legalis, Gilles
    - CONFLANS Sainte-HONORINE § Vente de carrières à CONFLANS Sainte-HONORINE, 4 juillet 1646; MC/ET/XIX/434
    - BAILLON (Jean de) seigneur de la Brosse, Boissy... rue de la Verrerie en l'hôtel de Saint-Pharon § Accords entre Jean de BAILLON et Ambroise ROUSSELET conseiller du Roi, procureur général aux requêtes de l'Hôtel et Chancellerie de France et Catherine LE TONNELIER son épouse devant à l'hôtel Saint-Pharon pour faire le partage dudit hôtel leur appartenant, 7 juillet 1646; MC/ET/XIX/434
      accord; Baillon, Jean de
    - BRICONNET (Marguerite) veuve d'Antoine Tenon seigneur et compagnon de la Guerche conseiller du roi en ses conseils demeurant à la Guerche près Navers § Contrat d'échange entre Marguerite BRICONNET et Ambroise ROUSSELET conseiller du Roi, Procureur général aux réquêtes de l'hôtel et Chancelerie de France Marguerite BRICONNET de l'hôtel de Saint-Pharon rue de la Verrerie contre des rentes, 7 juillet 1646; MC/ET/XIX/434
      échange; Briçonnet, Marguerite
    - CIMETIERE SAINT JEAN place devant la maison de l'épée royale § Quittance pour démission de place au CIMETIERE SAINT JEAN, 7 juillet 1646; MC/ET/XIX/434
    - TURGOT (Louis) seigneur et baron de Sollière conseiller du roi général en sa cour des monnaies Rue N/ve/ des Tournelles § Inventaire après décès., 9 juillet 1646; MC/ET/XIX/434
      inventaire; Turgot, Louis
    - DIMES de COSSIGNY en Brie diocèse de Paris § Vente de DIMES de COSSIGNY en Brie moy. 600 Lts, 10 juillet 1646; MC/ET/XIX/434
    - CHARPENTERIE (marché) § Poncelet CLECQUIN dit LA VALLEE maître charpentier au fg Saint-Antoine promet de ficher 12 pieux à un moulin sans le pont N.D. moy 50 L. par pieux, 11 juillet 1646; MC/ET/XIX/434
    - CHARPENTIER (maître) CLECQUIN dit LA VALLÉE (Poncelet) § marché de charpenterie, 11 juillet 1646; MC/ET/XIX/434
      marché; Clecquin dit La Vallée, Poncelet
    - MOEURS § Déclaration par Marguerite CROSNIER MOEURS concernant l'enfant dont elle est enceinte et accords conclu avec Marguerite CROSNIER veuve de Guillaume MUSNIER pour régler tous les frais qui en découvront lors de la naissance et baptême., 15 juillet 1646; MC/ET/XIX/434
    - S/T/ HONORÉ (rue Neuve) § Bail durant 3 ans par le religieuses de la CONCEPTION de la VIERGE à Pierre HITRE voiturier par terre r. Neuve Saint-Honoré d'une maison rue Neuve Saint-HONORE moy. 250 Lts, 15 juillet 1646; MC/ET/XIX/434
      bail; S/T/ Honoré, rue Neuve
    - ST GERMAIN DES PRÉS proche les Incurables lieu appelée le jardin d'Olivet § Bail de terre à Saint-Germain-des-Prés, 16 juillet 1646; MC/ET/XIX/434
    - PREVOST (Marie) § mariage de Marie PREVOST fille de Toinette COLSON veuve de Jean P. Tailleur d'habits avec Pierre GODART compagnon charpentier fils de Gille G. charpentier à Compiègne et Marguerite JOSSELIN son ép., 21 juillet 1646; MC/ET/XIX/434
      contrat de mariage; Prévost, Marie
    - GODART (Pierre) compagnon charpentier § mariage de. .. fils de Gilles GODART charpentier à Compiègne et Marguerite JOSSELIN son ép. avec Marie PREVOST fille de toinette COLSON veuve de Jean PREVOST tailleur d'habits, 21 juillet 1646; MC/ET/XIX/434
      contrat de mariage; Godart, Pierre
    - BERTHIER (Marie) veuve d'André ROGER procureur au Chat. de Paris rue des 2 portes paroisse Saint-Jean § Création de pension viagère par Marie BERTHIER à Jean ROGER naguère argent à vierge au Châtelet de Paris et Germaine PREVOST son épouse, père et mère dudit défunt; Déclaration à la m date, 22 juillet 1646; MC/ET/XIX/434
      déclaration; Berthier, Marie
    - ROUSSELET (Ambroise) écuyer; conseiller du roi; Procureur aux reg. de l'hôtel et chancellerie de Fr. r. de la Verrerie p/ss/St J. § Bail à rentes par Ambroise ROUSSELET d'une terre à Saint-G. des Près derrière la Incurable lieu appellé le jardin d'Oliver, 22 juillet 1646; MC/ET/XIX/434
      bail; Rousselet, Ambroise
    - BAILLON (Anne de) épouse de Jean MIRON écuyer sieur de Bonnes § Déclaration par laquelle Anne de BAILLON consent au paiement de la somme de 100 l. pour retirer, son mari de l'abbaye du VARS où il est près Melun et le conduire à Paris, 24 juillet 1646; MC/ET/XIX/434
    - TOURNEUR EN BOIS (apprentissage) § Continuation de l'apprentissage d'Antoine ROBILLARD fils d'Andrée PINARD veuve de Noel R. cocher chez Martin ROBILLARD maître tourneur en bois de Richelieu et auparavant chez Nicolas LE ROUX. .. son décès, 28 juillet 1646; MC/ET/XIX/434
      contrat d'apprentissage; Robillard, Antoine; Pinard, Andrée; Robillard, Noël; Robillard, Martin; Le Roux, Nicolas
    - NOELAS (Jehan) suivant les finances r. Saint-Antoine paroisse Saint-Gervais § Testament de Jehan NOELAS, 30 juillet 1646; MC/ET/XIX/434
      testament; Noelas, Jehan
    - (la) CROIX FAUBIN sur le chemin de Saint-Denis § Bail durant 6 ans d'une maison à la CROIX FAUBIN moyennant 216 l. par an., 1er août 1646; MC/ET/XIX/434
    - Contrat d'apprentissage pour 4 ans au profit de François Pussot, âgé de 14 ans, entre son père, Jean Pussot, charpentier, demeurant rue de la Mortellerie, et Christophe Hérault, maître sculpteur peintre, demeurant rue de la Tisseranderie. Il sera logé, nourri, chauffé et éclairé par son maître., 1er août 1646; MC/ET/XIX/434
      Documents du Minutier central concernant les peintres, sculpteurs et graveurs au XVIIe siècle (1600-1650), par Marie-Antoinette Fleury et Martine Constans, tome II [études XI à XX, 2445 actes], Paris, Archives nationales, 2010, notice n°1037 (instrument de recherche imprimé dématérialisé, certaines notices sont plus détaillées dans la version intégrale accessible en ligne par la rubrique 'Autres instruments de recherche', voir contexte dans le Plan d’orientation général - Notaires de Paris, guides thématiques du Minutier).
    - STANT DES CHAMPS § Vente d'une terre à STANT DES CHAMPS sur la rue nouvelle qui se fait sur le chemin de la Roquette moy. 281 L., 6 août 1646; MC/ET/XIX/434
    - FAISEUSE de BONNETS d'ENFANS (apprentissage) § Mise en apprentissage durant 6 mois par Catherine GARSIN de Claude BARBIER fille de défunts Jean B. tailleur d'habits et Anne DESFORGES sa femme chez Jeanne HENRY faiseuse de Bonnets d'enfants ep. d'Etienne DUPART maître savetier moy. 15 Lts, 7 août 1646; MC/ET/XIX/434
    - MAUDUIT (Claude) marchand tuilier à la Cx Faubin § Obligation par. .. de 1200 £ts, 8 août 1646; MC/ET/XIX/434
      obligation; Mauduit, Claude
    - CHARPENTIER (maître) PASSOT (Jean) § Apprentissage de sculpteur pour son fils, 10 août 1646; MC/ET/XIX/434
      contrat d'apprentissage; Passot, Jean
    - SCULPTEUR (apprentissage) § Mise en apprentissage durant 4 ans par Jean PASSOT maître charpentier, de François P. son fils, âgé de 14 ans, chez Christofle HERAULT maître sculpteur et peintre r. de la Tisseranderie paroisse Saint-Gervais. Pas de frais d'apprentis, 10 août 1646; MC/ET/XIX/434
    - SCULPTEUR et PEINTRE (maître) HERAULT (Christophe) r. de la Tisseranderie § Apprentissage chez..., 10 août 1646; MC/ET/XIX/434
      contrat d'apprentissage; Herault, Christophe
    - MEUNERIE (marché de) § Jean et Claude BEDOUIN père et fils meuniers sur le pont de Ch. maître Hugues promettent à Nicolas GAUDIN m/r/ boulangers r. de la Mortellerie paroisse Saint-Paul de moudre ts les blés qu'il leur fournira à raison de la 4 muids environ par semaine, 11 août 1646; MC/ET/XIX/434
      Meunerie, marché de
    - BOIS (flottage de) § Marché pour transport de flottage de BOIS de Lizy ... Paris, 12 août 1646; MC/ET/XIX/434
    - BONNET (Antoinette) fille majeure rue des Vieux Augustins paroisse Saint-Eustache § Testament de Antoinette BONNET, 13 août 1646; MC/ET/XIX/434
      testament; Bonnet, Antoinette
    - VIERMES (terroir de) § Titre nouvel, 13 août 1646; MC/ET/XIX/434
      titre nouvel; Viermes, terroir de
    - CHARONNE (terroir de) lieud. Bonnemine § Vente de terres CHARONNE, 14 août 1646; MC/ET/XIX/434
    - CHANDELIER (apprentissage) § Mise en apprentissage durant 6 ans par Jline BERTIN veuve de Claude DOSET jardinier de M. de Bernay, de Claude D. son fils âgé de 16 ans chez Sulpice MARIER maître chandelier à la porte Baudoyer moyennant 150 Lts, 16 août 1646; MC/ET/XIX/434
    - BORDIER (Jean) maçon à Belleville/Sablons § Vente par. .. à Etienne COTTIN, maçon, son gendre, demeurant à Belleville, d'une maison à BELLEVILLE, gde rue dud. lieu moy. 1200 Lts, 16 août 1646; MC/ET/XIX/434
      acte de vente; Bordier, Jean
    - PAGAN (Marie de) fille d'honneur de la reine régente majeure r. des poulies paroisse Saint-G. l'Aux. § Réception de Marie de PAGAN au monastère de FILLES de LA CROIX ordre reformé de Saint-Dominique établi à la Cx. Faubin moy. 20000 Lts, 18 août 1646; MC/ET/XIX/434
      Pagan, Marie de
    - LINEREUZE (François de) C/on/ boucher r. de la place aux Veaux § mariage de François de LINEREUZE fils de Louis de L. boucher à Soissons et Marg. GERMAINE jadis sa femme avec Michelle POIGNANT, fille majeure de feu Nicolas P. bourgeois de Paris et Etiennette LE BOIGNE son ép., 22 août 1646; MC/ET/XIX/434
      contrat de mariage; Linereuze, François de
    - LINGÈRE (apprentissage de) § Mise en apprentissage durant 4 ans par Isaac LECLERC tisserand en toile à guise ( ? ) en Picardie de Elisabeth L. sa fille âgée de 11 ans chez Marguerite LE COQ mde lingère r. Saint-Antoine, 26 août 1646; MC/ET/XIX/434
    - BATEAU (location de) § Bail d'une location de BATEAU moyennant 4 l. par semaine., 4 septembre 1646; MC/ET/XIX/434
    - BALAIS (fourniture pour) § Marché de fourniture de 500 bottes de bouleau pour fourniture pour BALAIS moyennant 150 l.ts., 5 septembre 1646; MC/ET/XIX/434
    - BONNET (Antoinette) fille majeure § Inventaire après décès de Antoinette BONNET à la requête de Catherine B. sa soeur veuve de Denis GASTINET bourgeois de Paris rue Saint-Antoine., 6 septembre 1646; MC/ET/XIX/434
      inventaire après décès; Bonnet, Antoinette
    - CLOCHE PERCE (rue) § Bail durant 3 ans par Elisabeth et Louise LECOQ filles émancipées, tant pour elle que pour René L. leur frère, d'une maison rue CLOCHE PERCE moyennant 460 l. par an, 7 septembre 1646; MC/ET/XIX/434
      bail; Cloche-Perce (rue)
    - CLERMONT (Henry de) chevalier seigneur de Gallerande Colonel Général de la cavalerie et infanterie française et allemande au service de la République de Venise § Plusieurs actes passés par Henry de CLERMONT, 9 septembre 1646; MC/ET/XIX/434
      Clermont, Henri de
    - BRETHE (Claude) écuyer sieur de la Coudre rue du Colombier paroisse Saint-Sulpice § Inventaire après décès de Claude BRETHE à la requête d'Antoinette de BAILLON son épouse, 10 septembre 1646; MC/ET/XIX/434
      inventaire; Brethe, Claude
    - GOST de ROILHAC (Jeanne de) Vve de Jean ZAMET Surintendant de Fontainebleau § Promesse faite par Jeanne de GOST de ROILHAC à Hector Roger de PARDEILLAN chevalier marquis d'Antin de l'indemniser de 2 obligations qu'il a passées avec elle, 12 septembre 1646; MC/ET/XIX/434
      obligation; Gost de Roilhac, Jeanne de
    - MACON BORDIER Jean à Belleville § Inventaire de. .., 13 septembre 1646; MC/ET/XIX/434
      inventaire; Bordier, Jean
    - COCUEL (Francois) maître paumier bourgeois de Paris rue des Barrés paroisse Saint-Paul § Constitution par Francois COCUEL et Marguerite DAMOUR son épouse de Claude C. leur fils marchand tapissier de 190 l. de rentes moyennant 2700 l.ts, 15 septembre 1646; MC/ET/XIX/434
      constitution de rente; Cocuel, François
    - COCUEL (Claude) marchand tapissier s/ les piliers de la Tonnellerie § Rentes constituées au profit de. .. par ses parents, 15 septembre 1646; MC/ET/XIX/434
      Cocuel, Claude
    - MAINAN (Antoine) brodeur r. des Gravilliers paroisse Saint-Nicolas-des-Champs§ Transport de rentes par .., 16 septembre 1646; MC/ET/XIX/434
      transport de droits; Mainan, Antoine
    - LE COULLON (Catherine) fille majeure rue du Temple en la maison de m/r/ Donné § Donnation mutuelle entre Catherine LE COULLON et Marguerite LE C. sa soeur fille majeure demeurant avec elle, 17 septembre 1646; MC/ET/XIX/434
      donation; Le Coullon, Catherine
    - BORDIER (Jean) maçon à Belleville § Inventaire après décès de. .. à la requête de ses héritiers, 18 septembre 1646; MC/ET/XIX/434
    - CHOCU (Claude) bourgeois de Paris r. des Vertus paroisse Saint-Nicolas-des-Champs § mariage de Claude CHOCU avec Geneviève DELESAIRE veuve de Nicolas ROUSSEL, 21 septembre 1646; MC/ET/XIX/434
      contrat de mariage; Chocu, Claude
    - CAILLY (Guillaume) compagnon charpentier; r. neuve de Tournelle paroisse Saint-Paul § Bail à rentes au profit de. .. et Nicole LOISEAU son ep. d'une place à bâtir à Saint-Antoine-des-Champs rue neuve Saint-Nicolas, 21 septembre 1646; MC/ET/XIX/434
      bail; Cailly, Guillaume
    - GRISSON (Pierre) seigneur de Villebouzin conseiller maître d'hôtel ordinaire du Roi r. Saint-Martin paroisse Saint-Nic; des Ch. § Contrat d'échange entre Pierre GRISSON et Christophe G. son frère, écuyer sr de Beaumont en Brie proche Beaugency; Transport de rentes à la m. date, 24 septembre 1646; MC/ET/XIX/434
      échange; transport de droits; Grisson, Pierre
    - FORGE (marché de) maître de la forge de Nanty prés Châteauvilain y demeurant § Marché par lequel. .. promet à Robert LAY et David GUILLOT marchands de fer de leur fournir diverses quantités de tôles, palestres et corselets, 24 septembre 1646; MC/ET/XIX/434
      marché; Lay, Robert; Guillot, David
    - CAZIN (Nicolas) maçon proche la porte Montmartre § Arrêté de compte entre. .. et Edmond LA TIERCE marchand plâtrier à la Cx Carebin, 26 septembre 1646; MC/ET/XIX/434
    - BALSAC (Charlotte de) dame de Bassompierre demeurant place Royale § Obligation à Ambroise PACOT marchand tapissier de 1800 l. pour vente qu'il lui a porté d'une teinture de tapisserie d'Audenarde en 8 pièces, 27 septembre 1646; MC/ET/XIX/434
      obligation; Balzac d'Entragues, Marie Charlotte de (1588-1664)
    - PACOT (Ambroise) marchand tapissier r. de la Tisseranderie § Obligation par Charlotte de BALTAC dame de Bassai pierre à. .. de 1800 £. pour vente de tapisserie de verdure d'handenorde en 8 pièces, 27 septembre 1646; MC/ET/XIX/434
      acte de vente; obligation; Pacot, Ambroise
    - ZAMET (Sébastien) évêque duc de Langres Pair de France conseiller du roi en ses Conseils § Bail durant 3 ans par le chargé d'affaires de Sébastien ZAMET à Elisabeth Angélique de VIENNE Vve de François de MONTMORENCY chevalier Cts. de Lussé - Gaspard comte de COLLIGNY duc de Châtillon et Elis. de MONTMORENCY son ep. - d'une gde maison à Saint-Germain-des-Prés r. du Port de Grenelle. moy. 2500 £ts par an, 27 septembre 1646; MC/ET/XIX/434
    - NOELAS (Jean) suivant les finances § Inventaire après décès de Jean NOELAS, 27 septembre 1646; MC/ET/XIX/434
      inventaire; Noelas, Jean
    - CLERMONT (Henry de) chevalier seigneur de Gallerande Colonel général de la cavalerie et infanterie française et allemande au service de Venise § Procuration à Gille LEGALIS pour assister à l'audition des Comptes à lui présentée par Henry de C. son père, lui demander qu'il soit tenu de représenter l'inventaire des biens de Louise de POLIGNAC sa mère, avant son mariage conformément audit contrat de mariage du 10-7-1620., 28 septembre 1646; MC/ET/XIX/434
      procuration; Clermont, Henri de
    - HALLE AUX BLES § Vente durant 6 ans d'une place à la HALLE AUX BLES moy. 60 L. par an, 1er octobre 1646; MC/ET/XIX/434